臺灣新北地方法院民事裁定
111年度家暫字第193號
聲  請  人  黃曉雯  


代  理  人  蘇三榮律師                      
相  對  人  黃林員  

關  係  人  黃玉鳳  
            黃春鳳  

上列當事人間因監護宣告事件，聲請人聲請暫時處分，本院裁定
如下：   
    主  文
本院111年度監宣字第1047號監護宣告事件裁判確定或終結前，
就相對人之財產為以下暫時處分：相對人所有如附表所示不動產
，禁止為移轉、設定負擔及其他一切處分行為。
聲請程序費用由相對人負擔。
    理  由
一、聲請意旨略以：聲請人黃曉雯為相對人黃林員之三女，前於
    民國111年6月間接獲房仲來電，始知悉相對人已就名下如附
    表所示房地與第三人簽訂買賣契約；然相對人不識字且年事
    已高，又罹患癲癇及失智症，且經詢以上情，相對人亦答稱
    不記得此事，以上顯見相對人簽立該買賣契約時，無為及受
    意思表示之能力；另買受人已持前述買賣契約要求相對人履
    約，而有相當之急迫性。為此請求於本案裁判確定或終結前
    ，暫時禁止就相對人所有如附表所示不動產，為移轉、設定
    負擔及其他一切處分行為。
二、按法院就已受理之家事非訟事件，除法律別有規定外，於本
    案裁定確定前，認有必要時，得依聲請或依職權命為適當之
    暫時處分，但關係人得處分之事項，非依其聲請，不得為之
    。關係人為前項聲請時，應表明本案請求、應受暫時處分之
    事項及其事由，並就得處分之事項釋明暫時處分之事由。第
    一項暫時處分，得命令或禁止關係人為一定行為、定暫時狀
    態或為其他適當之處置，家事事件法第85條第1 項、第2 項
    、第3 項定有明文。又法院核發前項暫時處分，應審酌受監
    護宣告人之最佳利益；另暫時處分，非有立即核發，不足以
    確保本案聲請之急迫情形者，不得核發，家事非訟事件暫時
    處分類型及方法辦法第16條、第4條亦有明定。　　
三、查聲請人主張之事實，業據其提出專任委託銷售契約書影本
    、不動產買賣契約書影本、診斷證明書、附表所示不動產謄
    本、黃玉鳳、黃春鳳所出具同意本件聲請之同意書各1份、
    變更契約書影本2份為證，並經本院依職權調閱本院111年度
    家監宣字第1047號監護宣告事件卷宗。本院審酌依前揭卷證
    資料所示，相對人現年75餘歲，年事已高，又罹患癲癇及失
    智症，且先於111年5月28日簽立售價為新台幣（下同）750
    萬元之專任委託銷售契約書，旋於同日又簽署變更契約書，
    將售價變更為624萬元，復於同年6月1日再簽署變更契約書
    ，將售價變更為550萬元，而於同日以該價格將附表所示不
    動產出售予第三人陳致宏，並簽立買賣契約書，而該契約並
    記載「金融機構核撥貸款（即尾款）時，相對人應辦理交屋
    」等語，認聲請人已為相當之釋明，且本件因第三人陳致宏
    要求履約而有為暫時處分之急迫性，並認以相對人罹病情形
    、身心狀況，是否有健全判斷能力以處分資產，或有效授權
    他人代為法律行為之能力，尚待本案監護宣告程序進行鑑定
    判斷，為保護相對人之權益，並避免後續爭執，認本件確有
    先行核發如主文所示暫時處分之急迫性與必要性。是聲請人
    之聲請，為有理由，應予准許。　　
四、本件聲請為有理由，爰裁定如主文。 　　　
中　　華　　民　　國　　111 　年　　9 　　月　　15　　日
                  家事法庭    法  官　洪珮婷
以上正本係照原本作成。　　　　　　　　　 
如對本裁定抗告，須於裁定送達後10日之不變期間內，向本院提
出抗告狀，並繳納抗告費新臺幣1,000元。　
中　　華　　民　　國　　111 　年　　9 　　月　　15　　日
　　　　　　　　　　　　　　　書記官　許怡雅
　　　　　　　　　 
附表：
編號 不   動   產   標   示 面積 (平方公尺） 權利範圍  1 新北市○○區○○段0○段000地號土地  284.17 29900分之1640  2  新北市○○區○○段0○段00000地號土地 14.91 29900分之1640  3 新北市○○區○○街00號3樓  全部